# 请教工程类企业，收入确认的会计政策对报告意见的影响。

提问人：singley 时间：2014-02-10 13:10:57
在审工程类企业（EPC），收入确认按照开票确认收入，也无法提供相关完工进度的资料，该出具什么样意见的报告？
补充：项目是净资产审计，用于收购；设备安装，没监理，完工进度难以确认；发票开的时点根据客户要求，比较随意。
假设该企业核算能力无法满足完工百分比法的要求，应采取什么样的收入确认政策？

回答人：chenyiwei
该企业不能采用完工百分比法，是因为所承接项目的客观原因（不确定性大、缺乏可供参考的历史资料等），还是该企业的主观原因（会计基础工作和内控薄弱）？
如果主要原因是前者，则按照建造合同准则规定，对合同履行结果不能可靠估计的，应按照已发生且预计能够得到补偿的成本确认收入，同时按已发生的成本结转营业成本，不确认利润。即使这样，按开票确认收入也是不恰当的。 如果主要原因是后者，则不排除对其出具保留或无法表示意见的可能性。
另外还可能有一种思路：如果本次审计是专项审计，则可以按照交易双方共同认可的编制基础编制报表作为交易定价的依据（该基础只要双方共同认可即可，并在业务约定书中明确，在财务报表附注中充分披露该基础，该基础不一定严格遵循会计准则，当然这样的报表必须限定用途和分发范围）。但是，日后该企业进行法定审计时，仍需按照上面的办法处理。

提问人：singley 时间：2014-02-10 23:53:02
感谢各位老师的回答。 该公司的情况属于陈老师所说的后者，以改变报表编制基础并限定使用范围出具审计报告的思路很有参考价值。 xmqdp老师所回答的情况适用于期末未完工项目较少，且占资产比重不大的情况，该单位未完工项目有二十多个，而且金额占净资产比重初步判断在50%以上。逐个项目分析、函证进度做起来实在有困难，如果可以做的出来的话，就可以按照完工进度对收入成本进行调整，现实就是该公司基础工作太薄弱，无法确认工程情况。
看来要先和收购方沟通一下，再决定下一步该怎么做。
再请问各位老师，假如被审计单位向我们提供各个项目的完工进度及预算成本，是否可以单方面据此确认收入成本？ 因为被审计单位没有一套完整的控制体系保证完工进度及预算的准确性，即使能给出数据也是根据经验估计的，是否一定要补充外部证据，比如函证？ 因为采用已发生成本占总成本比例的方法，被审计单位仓库没有完整的收发存记录，无法确认已发生成本，故该方法我认为不现实。 我认为只有通过函证各项目进度，然后根据合同收入及预算成本确认相应收入和成本，即工作量法。但函证的收回实在是个大问题，破项目一个{:huffy:}

回答人：chenyiwei
根据此处情况，要关注被审计单位提供且无其他佐证证据的信息的可靠度，在内控不佳时，应取得外部证据。